【裁判字號】    92,交聲,504
【裁判日期】    921222
【裁判案由】    聲明異議
【裁判全文】
臺灣高雄地方法院交通事件裁定                    九十二年度交聲字第五四號
    原處分機關  高雄市政府交通局交通事件裁決處
    異  議  人  甲○○
右列受處分人因違反道路交通管理處罰條例案件，對於高雄市政府交通局交通事件裁
決處民國九十二年十一月五日所為之處分（高市府交裁字第裁三二—Ｂ000000
00號），聲明異議，本院裁定如左：
    主  文
原處分撤銷。
甲○○不罰。
    理  由
一、聲明異議意旨略以：民國九十二年三月二十七日當天，異議人將所有之車號ＺＣ
    Ｃ—九五二號機車交予弟弟涂展嘉使用，異議人當天在上課，並未於當日上午十
    時五十八分許，騎乘前揭機車，詎警竟以異議人於上開時間，騎乘前揭機車，行
    經高雄市○○路與福海路口，且有紅燈右轉之違規行為，並據此處罰異議人罰鍰
    新臺幣四千五百元，並違規點數一點，實有違誤，爰依法聲明異議等語。
二、按法院受理有關交通事件，準用刑事訴訟法之規定，道路交通管理處罰條例第八
    十九條亦有明定，是交通違規行為應依證據認定之，非有積極證據足以證明行為
    人之交通違規事實，不能遽以推斷而認定行為人之交通違規行為（刑事訴訟法第
    一百五十四條、最高法院三十年上字第八一六號、七十六年臺上字第四九八六號
    判例意旨參照）。
三、經查：依證人即舉發本件違規行為之警員江程訪到庭具結證稱：本件舉發當時，
    伊看見某男子騎乘車號ＺＣＣ—九五二號機車附載另一男子，由三多路由西往東
    方向行駛，後來右轉轉入福海街，當時三多路係紅燈，且沒有准予紅燈右轉之號
    誌，禁止紅燈右轉，因為當時伊與該機車之距離不到二公尺，所以可以清楚看清
    楚該機車騎士係男子等語；又證人即異議人之弟弟涂展嘉亦到庭證稱：於九十二
    年三月二十七日，該車號ＺＣＣ—九五二號機車都是伊在使用，當天伊亦有騎乘
    該機車行經高雄市○○路與福海街口等語（均見本院九十二年十二月十六日訊問
    筆錄），足見異議人辯稱：當天伊未騎乘前揭機車，行經高雄市○○路與福海街
    口一節，應堪採信。從而，本件實際之違規行為人既非異議人，揆諸首揭規定及
    說明，即難認異議人有原處分意旨所載之前開違規行為，是原處分機關未察，逕
    對異議人為前開裁罰，即有未合，應認本件異議人之異議為有理由，自應由本院
    將原處分機關之處分撤銷，諭知異議人不罰，以資適法。
四、據上論斷，應依道路交通案件處理辦法第二十條前段，裁定如主文。
中      華      民      國      九十二      年    十二    月   二十二   日
                                    臺灣高雄地方法院交通法庭
                                        法  官    蘇雅慧
右正本證明與原本無異。
如不服本裁定，應於裁定送達後五日內，向本院提出抗告狀。
                                        書記官    林誠桂
中      華      民      國      九十二      年    十二    月   二十三   日


司法院資訊處製作；財團法人民間司法改革基金會備份。
